# 求助陈版-BOT的资金收回

提问人：zjsshine 时间：2015-09-09 15:24:36
陈版您好！
A公司和政府合资组建B公司，B公司为水务处理公司，运营期 20 年，在第 10 年的时候，A公司在B公司内的股权全部由政府原价收回。
B公司负责项目的建设以及后期的运营，在第 10 年A公司出资被回购后，将全资为政府所有，首先，B公司是否可以采用BOT模式核算？
另外，A公司和政府协议，在B公司运营后，每年产生的经营现金净增加额直接划给A公司，并在未来不予收回，这种情况A公司是否可以做投资收益入账，如果可以的话，B公司应该如何处理？
谢谢！

回答人：chenyiwei
1 、本版面上讨论过，《企业会计准则解释第 2 号》第五条和IFRIC 12中的服务特许权会计模式，实际上是适用于该BOT项目的投资方的合并报表层面的一种核算方法，但不一定适用于项目公司作为一个独立会计主体的报表，尤其是如果期满后项目的移交是通过转移项目公司的股权实现，项目公司本身还将继续作为该基础设施的运营方而存续的情况下。 2 、需取决于“在B公司运营后，每年产生的经营现金净增加额直接划给A公司，并在未来不予收回”如何操作。A公司的合并报表层面不排除会因此而存在一项收益权资产，该项收益权资产也可能归类为无形资产。

提问人：zjsshine 时间：2015-09-10 10:35:22
陈版，您提到的如何操作问题：B公司将当年的现金净流量直接划转至A公司，由于A公司占35%的股权比例，应该不会合并B公司。
谢谢！

回答人：chenyiwei
虽然合作方式改变了，但A承担现金流量的金额、时间等变动风险无实质性变化，所以可能仍需确认无形资产。